【裁判字號】    98,消債更,22
【裁判日期】    980717
【裁判案由】    聲請更生程序
【裁判全文】
臺灣苗栗地方法院民事裁定            98年度消債更字第22號
聲請人  即
債  務  人  甲○○
上列當事人因消費者債務清理事件聲請更生，本院裁定如下：
    主  文
聲請人即債務人甲○○自中華民國九十八年七月十七日下午五時
起開始更生程序。
命司法事務官進行本件更生程序。
    理  由
一、按債務人不能清償債務或有不能清償之虞，且無擔保或無優
    先權之債務總額未逾新臺幣（下同）1,200 萬元者，於法院
    裁定開始清算程序或宣告破產前，得向法院聲請更生，消費
    者債務清理條例第3 條、第42條第1 項定有明文。債務人與
    金融機構協商成立者，不得聲請更生或清算。但因不可歸責
    於己之事由，致履行顯有重大困難者，不在此限。前項規定
    ，於消費者債務清理條例施行前，債務人依金融主管機關協
    調成立之中華民國銀行公會會員，辦理消費金融案件無擔保
    債務協商機制與金融機構成立之協商準用之，同條例第151
    條第5 、6 項亦有明定。又法院裁定開始更生或清算程序後
    ，得命司法事務官進行更生或清算程序，同條例第16條第1
    項前段亦有明文。
二、本件聲請更生意旨略以：聲請人有不能清償債務情事，前於
    民國95年依協商機制協議債務清償方案，約定自95年7 月起
    ，分80期、利率0 ％、每月10日應清償21,811元，嗣因聲請
    人之公司業務減縮、連年虧損，決定解散重組，聲請人職位
    調整後，平均每月薪資自34,000元減少為每月約22,000元，
    除生活必要支出後，無法負擔協商金額而毀諾。聲請人並曾
    於97年9 月18日向最大債權銀行申請再次協商，惟部分債權
    人不同意，且其中國泰世華銀行不願停止扣薪，聲請人實無
    力償還協商金額。又聲請人之無擔保或無優先權之債務總額
    未逾新臺幣1,200 萬元，亦且未經法院裁定開始清算程序或
    破產宣告，爰向本院聲請更生等語。
三、經查：聲請人於本件更生聲請前，已於95年6 月8 日與金融
    機構協商成立，約定自95年7 月起，分80期，利率0 ％，每
    月償還21,811元，聲請人原按期繳款19期，至97年5 月8 日
    毀諾，此有聲請人之最大債權人新光銀行提出之陳報狀、協
    議書暨無擔保債務還款計劃附卷可參。而聲請人所主張之上
    開事實，業據提出聲請人之財產及收入狀況說明書、債權人
    清冊、更生償還計畫書草案暨償還計畫表、個別協商一致性
    方案申請書、財團法人聯合徵信中心之債權人清冊、全戶戶
    籍謄本、勞保投保資料、總歸戶財產查詢清單、95及96年度
    綜合所得稅各類所得資料清單、協議書暨無擔保債務還款計
    劃、資遣協議書及薪資存摺影本等件為證，經核屬實，確實
    有聲請人所陳上開不可歸責於聲請人之事由而毀諾。此外，
    本件又查無聲請人有消費者債務清理條例第6 條第3 項、第
    8 條或第46條各款所定駁回更生聲請之事由存在，則債務人
    聲請更生，應屬有據，並依首開規定，命司法事務官進行本
    件更生程序，爰裁定如主文。
中    華    民    國    98    年    7     月    17    日
                  民事庭法  官  張珈禎
以上正本係照原本作成。
本件不得抗告。
本裁定已於98年7 月17日下午5 時公告。
                        書記官  李曉君
中    華    民    國    98    年    7     月    17    日


司法院資訊處製作；財團法人民間司法改革基金會備份。
